---
title: "`r params$etudiant`"
output: pdf_document
params:
  etudiant: "Noms"
---

Voici les évaluations fait par chaque professeur qui a assisté à votre présentation ainsi que leurs commentaires.

À titre de rappel, les présentations sont évaluées selon les critères suivants :

**Rigueur Scientifique (35%)**

* Les concepts propres à la discipline sont bien maniés et s'appuient sur des bases théoriques et/ou expérimentales solides.
* L’orateur fait preuve de bonnes capacités d'analyse : le traitement des données est approprié aux hypothèses.
* Les conclusions sont dans les limites possibles de l’interprétation des résultats.

**Pédagogie (35%)**

* Le langage est précis, la voix est suffisamment forte et dynamique et le tempo est stimulant.
* Le support audiovisuel est approprié et facilite la compréhension du projet de recherche; le lettrage est assez gros pour être lisible au fond de la salle; le texte est limité à l'essentiel et les tableaux et figures ne sont pas trop chargés.
* L’orateur fait preuve de structure et d’organisation : le sujet et le contexte sont expliqués dans l'introduction; l'hypothèse et les objectifs sont bien définis.
* Les méthodes et les résultats sont expliqués et interprétés clairement.
* Les conclusions sont données et une perspective d’impact et/ou de travaux futurs est donnée.

**Réponse aux questions (30%)**

* On profite de l'occasion pour supplémenter l'information donnée au séminaire.
* On supporte l'information donnée en citant des résultats et/ou la littérature.
* On justifie et on élabore; on montre qu’on connaît le sujet d’étude et toutes ses ramifications.

\newpage

```{r, include=FALSE}
library(tidyverse)

# Nombre d'évaluation par étudiant
neval <- summary(as.factor(dat$`Nom de l’étudiant.e qui présente`))
```




```{r echo = FALSE, results = "asis"}
templateCommentaire <- "## Évaluateur : %s
### Rigueur scientifique
#### Note : %s
#### Commentaire : 

%s

### Pédagogie
#### Note : %s
#### Commentaire : 

%s

### Réponse aux Questions
#### Note : %s
#### Commentaire : 

%s

## Note finale

### %s

--------------

"

# Afficher les résultats
  i <-  which(etudiant == params$etudiant)
  sel <- dat[which(dat[,2] ==  etudiant[i]),]
  for(j in 1:nrow(sel)){
    cat(sprintf(templateCommentaire, 
               sel[j,3],
               sel[j,4],
               sel[j,5],
               sel[j,6],
               sel[j,7],
               sel[j,8],
               sel[j,9],
               sel[j,10]))
  }
```
