---
title: "`r params$etudiant`"
output: pdf_document
params:
  etudiant: "Noms"
---

Voici les évaluations fait par chaque professeur qui a assisté à votre présentation ainsi que leurs commentaires.

À titre de rappel, les présentations sont évaluées selon les critères suivants :

**Introduction et mise en contexte (10%)**

* Les grandes questions du domaine de recherche sont présentées. 
* L’importance scientifique, la raison d'être du projet, est présentée.

**Rigueur Scientifique (15%)**

* Les concepts propres à la discipline sont bien maniés et s'appuient sur des bases théoriques et/ou expérimentales solides.
* Les approches méthodologiques semblent appropriées par rapport aux objectifs.
* Les hypothèses et les objectifs sont clairement décrits.
* L'orateur maîtrise le vocabulaire spécifique à son domaine.

*Note : Certain professeurs n'étant pas spécialiste de votre discipline peuvent avoir décidé de répondre "Pas évalué" à cette question.*

**Pédagogie (60%)**

* Le langage est précis, la voix est suffisamment forte et dynamique et le tempo est stimulant.
* Le support audiovisuel est approprié et facilite la compréhension du projet de recherche; le lettrage est assez gros pour être lisible au fond de la salle; le texte est limité à l'essentiel et les tableaux et figures ne sont pas trop chargés.
* L’orateur fait preuve de structure et d’organisation : le sujet et le contexte sont expliqués dans l'introduction; l'hypothèse et les objectifs sont bien définis.
* Les méthodes sont présentées de manière structurée, en relation avec les hypothèses et objectifs.

**Réponse aux questions (15%)**

* On profite de l'occasion pour bonifier l'information donnée pendant le séminaire.
* On supporte l’information donnée en citant la littérature.
* On justifie et on élabore; on montre qu’on connaît le sujet d’étude et toutes ses ramifications.
* En bref, l'orateur montre que la question a bien été comprise et offre des réponses claires et précises.

\newpage

```{r, include=FALSE}
library(tidyverse)

# Nombre d'évaluation par étudiant
neval <- summary(as.factor(dat$`Nom de l’étudiant.e qui présente`))
```




```{r echo = FALSE, results = "asis"}
templateCommentaire <- "## Évaluateur : %s
### Introduction et mise en contexte
#### Note : %s
#### Commentaire : 

%s

### Rigueur scientifique
#### Note : %s
#### Commentaire : 

%s

### Pédagogie
#### Note : %s
#### Commentaire : 

%s

### Réponse aux Questions 
#### Note : %s
#### Commentaire : 

%s

## Note finale (Calculé à partir des notes précédentes)

### %s

--------------

"

# Afficher les résultats
  i <-  which(etudiant == params$etudiant)
  sel <- dat[which(dat$`Nom de l’étudiant.e qui présente` ==  etudiant[i]),]
  for(j in 1:nrow(sel)){
    
    # Calcul de la note final
    if(sel$`Rigueur scientifique - Note`[j] != "Pas évalué"){
      Note_finale <- as.numeric(sel$`Introduction et mise en contexte - Note`[j]) * 0.1 +
                     as.numeric(sel$`Rigueur scientifique - Note`[j]) * 0.15 +
                     as.numeric(sel$`Pédagogie - Note`[j]) * 0.6 +
                     as.numeric(sel$`Réponse aux questions - Note`[j]) * 0.15
    }else{
      Note_finale <- as.numeric(sel$`Introduction et mise en contexte - Note`[j]) * 0.15 +
                     as.numeric(sel$`Pédagogie - Note`[j]) * 0.65 +
                     as.numeric(sel$`Réponse aux questions - Note`[j]) * 0.2
    }
      
    cat(sprintf(templateCommentaire, 
               sel$`Nom de l’évaluateur/l’évaluatrice`[j],
               sel$`Introduction et mise en contexte - Note`[j],
               sel$`Introduction et mise en contexte - Commentaires`[j],
               sel$`Rigueur scientifique - Note`[j],
               sel$`Rigueur scientifique - Commentaires`[j],
               sel$`Pédagogie - Note`[j],
               sel$`Pédagogie - Commentaires`[j],
               sel$`Réponse aux questions - Note`[j],
               sel$`Réponse aux questions - Commentaires`[j],
               Note_finale))
  }
```
